Inventaris van het archief van de afdeling Effectenregistratie van de Raad voor het Rechtsherstel, 1945-1971 (1976)
Nationaal Archief, Den Haag
- Afdeling Effectenregistratie van de Raad voor het Rechtsherstel, 2.
  - Secretariaat, 2.2
    - Binnenlandse aanmeldingen, 2.2.3
      - Algemeen, 2.2.3.1
        - Opgaven van aanmeldingen van door de Staat aangewezen inleveringskantoren van effecten ten name van de tegenwoordige bezitter in het kader van de effectenregistratie (Hollerithlijsten)., [1946]; 1520-3840; 2321 gebonden lijsten
          - Code 5788, coupure f.100,-- en f.200,--., 3837
          - Code 5788, coupure f 1000,--., 3838
          - Code 5790 - 5798., 3839
          - Code 5800 - 5818, 5998., 3840
        - Stukken betreffende toepassing van artikelen van het Besluit Herstel Rechtsverkeer ten aanzien van de door de NV Koninklijke Nederlandsche Petroleum Maatschappij uitgegeven aandelen, met retro-acta., 1949 - 1963; 374; 1 pak
        - Dading met het Waarborgfonds inzake aandelen NV Handelsvereniging Amsterdam (HVA)., 1950 - 1963; 375; 1 omslag
        - Stukken betreffende aangelegenheden inzake de door de NV Algemene Kunstzijde Unie (AKU) uitgegeven aandelen., 1950 - 1971; 376-391; 8 pakken, 8 omslagen
          Zie ook inventarisnummers 711 - 712, 715 - 719, 725 - 738, 741 - 746.
          - Nederlandse effecten, uitgegeven ten laste van de AKU of een harer dochterondernemingen, alsmede stukken betreffende het bezit aan Nederlandse effecten van haar Duitse dochterondernemingen.[1946] - 1953, 376
          - Staten houdende gegevens over AKU-aandelen in bezit van Duitse firma's.1949 - 1950, 377; pak
          - Aanmeldingen van de Credit Industriel d'Alsace et de Lorraine met betrekking tot de 'Hinterlegungs'-certificaten AKU.1950 - 1956, 378
          - Tegen aandelen AKU door de Deutsche Bank uitgegeven 'Hinterlegungs'-certificaten in het bezit van inwoners van Elzas-Lotharingen en Oostenrijk.1950 - [1960], 379
            Zie ook inventarisnummer 878.
          - Staten houdende stuknummers van gewone aandelen AKU die in opdracht van het Nederlands Beheersinstituut geleverd moeten worden aan de Nederlandsche Handel Maatschappij te Amsterdam ter uitvoering van de door de Staat met de AKU gesloten overeenkomst, met begeleidende correspondentie.1951, 380; pak
          - Nederlandse effecten die in het bezit waren van dochterondernemingen van de AKU.1951 - 1958, 381
          - Aandelen van de AKU die toegewezen zijn aan de Staat.1952 - 1955 en z.d., 382; pak
          - Claims op het Girosammeldepot in verband met de aldaar gedeponeerde AKU-aandelen.1952 - 1963, 383; pak
          - Aandelen van AKU die zijn geopponeerd.1953 - 1969, 384
          - Beslissingen van de Afdeling Effectenregistratie c.q. Afdeling Rechtspraak betreffende bij haar aanhangig gemaakte rechtsherstelprocedures door eigenaren van in de oorlog door de Duitse Bank uitgegeven 'Hinterlegungs'-certificaten die recht zouden geven op de originele AKU-aandelen.1954 - 1970, 385; pak
          - Door Weber aanhangig gemaakte rechtsherstelprocedures ten aanzien van 'Hinterlegungs'-certificaten AKU die hij in of omstreeks 1941 van de Duitse Bank te Berlijn had gekocht.1957 - 1968, 386; pak
          - Brief van de AKU betreffende de ingediende conclusie bij het Bundesgerechtshof te Karlsruhe in de zaak van een vroegere aandeelhouder van de AKU tegen de AKU waarbij de toepassing van de Spaltungstheorie een rol speelt, met bijlagen.1961, 387
          - Procedure AKU/Kübel.1961, 388
          - Procedure AKU/Schröder.1961, 389
          - Procedure AKU/C. Klepsch.1964 - 1968, 390; pak
          - Procedure tussen de Manufactures des Glaces en de Staat der Nederlanden inzake zestig 'Hinterlegungs'-certificaten AKU.1965 - 1971, 391; pak
            Zie ook inventarisnummer 212 in de inventaris van de archieven van het Agentschap van het Ministerie van Financiën met betrekking tot haar taken op het gebied van het na-oorlogs rechtsherstel.
      - Geschillen, 2.2.3.2
        - Correspondentie, 2.2.3.2.1
          - Correspondentie van de Afdeling Geschillen., 1946 - 1963; 392-393; 2 omslagen
            Referentie "Geschillen Algemeen".
            - 1946 - 1950, 392
            - 1951 - 1963, 393
          - Correspondentie met de Nederlandse Bank betreffende door deze instelling ingevolge de deviezenbekendmaking 3/48 gevorderde effecten waarvan een gedeelte van de vroegere eigenaren door beslissingen van de Afdeling Effectenregistratie in hun rechten waren hersteld., 1952 - 1956; 394; 1 pak
            Zie ook inventarisnummer 244.
          - Ingekomen brieven van C.P. Kalff inzake een aanbod tot minnelijke schikking aan gedepossedeerden met betrekking tot aandelen Nederlandsche Handelsmaatschappij, op naam., 1954 - 1955; 395; 1 omslag
        - Voorbeelddossiers, 2.2.3.2.2.
          - Dossier betreffende een tussen gedepossedeerde en een aanmelder gevoerde procedure over in het binnenland aangemelde aandelen op naam, welke de aanmelder had gekocht op een effectenveiling., 1946 - 1955; 396; 1 omslag
          - Dossier betreffende enige onderling samenhangende procedures tussen drie partijen met betrekking tot effecten en gelden, welke in bewaring waren gegeven en vervolgens door het Devisenschutzkommando in beslag waren genomen, met retro-acta., 1946 - 1971; 397-398; 2 pakken
            Zie ook inventarisnummers 1461 en 460.
            - Algemeen, zaak Kanner c.s. en zaak J.A. van Tilburg., 397
            - Zaak P. Wang., 398
          - Dossier betreffende een in het binnenland aangemeld, geopponeerd effect, dat reeds vóór 10 mei 1940 in het bezit was van de aanmelder., 1947 - 1951; 399; 1 omslag
          - Dossier betreffende een tussen een gedepossedeerde en een aanmelder gevoerde procedure over in het binnenland aangemelde effecten, welke de aanmelder had verkregen door bemiddeling van een lid van de Vereniging van de Effectenhandel, die was geplaatst op de door de minister van Financiën vastgestelde lijst als bedoeld in artikel 39, lid 10, van het Besluit Herstel Rechtsverkeer., 1947 - 1951; 400; 1 omslag
          - Dossier betreffende een tussen een gedepossedeerde en een aanmelder gevoerde procedure over in het binnenland aangemelde certificaten van Amerikaanse effecten, welke de aanmelder had verkregen door aankoop ter beurze met een onbekend deviezenvergunningnummer., 1947 - 1952; 401; 1 omslag
          - Dossier betreffende in het binnenland aangemelde effecten ten aanzien waarvan tussen de aanmelder en de gedepossedeerde een minnelijke regeling is getroffen., 1947 - 1954; 402; 1 omslag
          - Dossier betreffende een tussen een gedepossedeerde en een aanmelder gevoerde procedure over een in het binnenland aangemeld aandeel op naam, dat de aanmelder had verkregen door aankoop op een openbare effectenveiling., 1948 - 1951; 403; 1 omslag
          - Dossier betreffende een oppositie met betrekking tot een aandeel Nederlandse Bank, op naam, dat tijdens de bezetting bij het administratiekantoor was verwisseld in een certificaat aan toonder., 1948 - 1953; 404; 1 omslag
          - Dossier betreffende een tussen een gedepossedeerde en een aanmelder gevoerde procedure over een in het binnenland aangemeld effect, dat door de aanmelder was verkregen uit schenking door zijn vader., 1948 - 1953; 405; 1 omslag
          - Dossier betreffende een tussen een gedepossedeerde en een aanmelder gevoerde procedure over enige in het binnenland aangemelde effecten, welke de gedepossedeerde bij een derde in bewaring had gegeven., 1948 - 1953; 406; 1 omslag
          - Dossier betreffende een tussen een gedepossedeerde en een aanmelder gevoerde procedure over een in het binnenland aangemeld effect, dat door de aanmelder was verkregen uit nalatenschap van iemand die dit effect in regelmatig beursverkeer had verkregen., 1948 - 1954; 407; 1 omslag
          - Dossier betreffende een tussen een gedepossedeerde en een aanmelder gevoerde procedure over een in het binnenland aangemeld effect, dat door de gedepossedeerde, een ontvijande Duitser, was verloren ten gevolge van maatregelen van de Duitse autoriteiten., 1948 - 1954; 408; 1 omslag
          - Dossier betreffende een aanvraag tot herstel van recht met betrekking tot een in het binnenland aangemeld effect dat de aanmelder, nadat hij tot afgifte was veroordeeld, in strijd met de voorschriften bleek te hebben verkocht., 1948 - 1956; 409; 1 omslag
          - Dossier betreffende een aanvraag tot herstel van recht met betrekking tot een door de Deutsche Revisions- und Treuhand AG in Nederland aangemeld effect., 1948 - 1957; 410; 1 omslag
          - Dossier betreffende een aanvraag tot herstel van recht met betrekking tot een in het binnenland aangemeld effect waar de aanmelder geen verweer tegen heeft gevoerd., 1948 - 1957; 411; 1 omslag
          - Dossier betreffende een tussen een gedepossedeerde en een aanmelder gevoerde procedure over een in het binnenland aangemeld effect, dat de gedepossedeerde door verkoop ingevolge de Beursvoorschriften 1941 had verloren., 1949 - 1952; 412; 1 omslag
          - Dossier betreffende een tussen een gedepossedeerde en een aanmelder gevoerde procedure over een in het binnenland aangemeld effect, dat door de aanmelder onderhands was verkregen., 1949 - 1952; 413; 1 omslag
          - Dossier betreffende een tussen een gedepossedeerde en een aanmelder gevoerde procedure over een in het binnenland aangemeld effect, waarvan de wijze van verkrijging door de aanmelder niet kon worden aangetoond., 1949 - 1952; 414; 1 omslag
          - Dossier betreffende een tussen een gedepossedeerde en een aanmelder gevoerde procedure over in het binnenland aangemelde certificaten van Amerikaanse effecten welke door de aanmelder ter beurze waren verkregen door bemiddeling van Rebholz' Bankierskantoor., 1949 - 1953; 415; 1 omslag
          - Dossier betreffende een tussen een gedepossedeerde en een aanmelder gevoerde procedure over in het binnenland aangemelde effecten welke de gedepossedeerde tijdens de bezetting in bewaring had gegeven aan een derde, die de effecten in 1946 in pand had gegeven aan de aanmelder., 1949 - 1953; 416; 1 omslag
          - Dossier betreffende een tussen een gedepossedeerde en een aanmelder gevoerde procedure over een in het binnenland aangemeld effect, dat de aanmelder had gekocht op een effectenveiling., 1949 - 1954; 417; 1 omslag
          - Dossier betreffende een aanvraag tot herstel van recht met betrekking tot een in het binnenland aangemeld effect, waarbij de gedepossedeerde verstek heeft laten gaan., 1949 - 1955; 418; 1 omslag
          - Dossier betreffende een tussen een gedepossedeerde en een aanmelder gevoerde procedure over een in het binnenland aangemeld effect, dat de aanmelder onderhands had verkregen en in strijd met de voorschriften had verkocht., 1949 - 1956; 419; 1 omslag
          - Dossier betreffende een tussen twee gedepossedeerden en een aanmelder gevoerde procedure over een in het binnenland aangemeld effect, dat door de aanmelder buiten de beurs om was verkregen., 1949 - 1957; 420; 1 omslag
          - Dossier betreffende een aanvraag tot herstel van recht met betrekking tot in het binnenland aangemelde effecten, welke ten dele aan een Fransman, ten dele aan een Duitser toebehoorden., 1949 - 1961; 421; 1 omslag
          - Dossier betreffende een aanvraag tot herstel van recht met betrekking tot een in het binnenland aangemeld certificaat van een Amerikaans effect dat door de aanmelder was verkregen door aankoop ter beurze met een aan Rebholz' Bankierskantoor verleend algemeen deviezenvergunningnummer., 1950 - 1953; 422; 1 omslag
          - Dossier betreffende een tussen een gedepossedeerde en een aanmelder gevoerde procedure over een in het binnenland aangemeld effect, dat de aanmelder had verkregen uit een algemene effectenvoorraad ingevolge een aanspraak op levering daterend van vóór 10 mei 1940., 1950 - 1953; 423; 1 omslag
          - Dossier betreffende een tussen een gedepossedeerde en een aanmelder gevoerde procedure over een in het binnenland aangemeld certificaat van een Amerikaans effect dat door de aanmelder op een effectenveiling was verkregen met een algemeen deviezenvergunningnummer., 1950 - 1954; 424; 1 omslag
          - Dossier betreffende een tussen een gedepossedeerde en een aanmelder gevoerde procedure over een in het binnenland aangemeld certificaat van een Amerikaans effect dat door de aanmelder was verkregen door aankoop ter beurze met een algemeen deviezenvergunningnummer., 1950 - 1954; 425; 1 omslag
          - Dossier betreffende een tussen een gedepossedeerde en een aanmelder gevoerde procedure over een in het binnenland aangemeld certificaat van een Amerikaans effect dat door de aanmelder was verkregen door aankoop ter beurze met een algemeen deviezenvergunningnummer terwijl de levering plaats vond door Rebholz' Bankierskantoor., 1950 - 1954; 426; 1 omslag
          - Dossier betreffende in het binnenland aangemelde effecten ten aanzien waarvan de gedepossedeerde en de aanmelder een minnelijke regeling hebben getroffen., 1950 - 1954; 427; 1 omslag
          - Dossier betreffende een tussen een gedepossedeerde en een aanmelder gevoerde procedure over een buitenlands effect dat door de aanmelder buiten de beurs om was verkregen., 1951 - 1953; 428; 1 omslag
          - Dossier betreffende een tussen een gedepossedeerde en een aanmelder gevoerde procedure over een in het binnenland aangemeld effect, dat de aanmelder door schenking had verkregen., 1951 - 1956; 429; 1 omslag
          - Dossier betreffende een tussen een gedepossedeerde en een aanmelder gevoerde procedure over een in het binnenland aangemeld effect, waarvoor aan de aanmelder erkenning was verleend doordat de gedepossedeerde aanvankelijk onjuist had geopponeerd., 1953 - 1957; 430; 1 omslag
          - Dossier betreffende een aanvraag tot herstel van recht met betrekking tot een in het binnenland aangemeld effect waarvoor de aanmelder een eigendomserkenning was verleend zonder dat met de aanspraken van de gedepossedeerde rekening was gehouden., [1953] - 1958; 431; 1 omslag
          - Dossier betreffende een aanvraag tot herstel van recht met betrekking tot een in het binnenland aangemeld effect waarvoor aan de aanmelder een eigendomserkenning was verleend zonder dat met de aanspraken van de gedepossedeerde rekening was gehouden., 1955 - 1957; 432; 1 omslag
          - Dossier betreffende een aanvraag tot herstel van recht met betrekking tot een effect, dat tijdens de bezetting was afgelost., 1961; 433; 1 omslag
        - Liro-/VVRA-effecten, 2.2.3.2.3
          - Stukken betreffende de behandeling van aanvragen om herstel van recht met betrekking tot via het Effectenvernieuwingsbureau of door Lippmann Rosenthal en Co., Sarphatistraat (Liro) aangemelde, verloren gegane effecten waarvan de nummers onbekend zijn., 1946; 434; 1 omslag
          - Dossiers betreffende in Nederland ten name van M.J.X. Tranquard te Genève aangemelde effecten waarop naast de Vermögensverwaltung und Rentenanstalt (VVRA) door één of twee gedepossedeerden aanspraak werd gemaakt., 1948 - 1957; 435-437; 3 omslagen
            - J. Gaus, Amsterdam.1948 - 1952, 435
            - O. Auerbach, Amsterdam.1948 - 1955, 436
            - E.J. Swaap, Breda en C. van Hoogstraten, Blerick.1948 - 1957, 437
          - Conceptverslag van een verklaring, afgelegd door J.G. Koopmans als getuige-deskundige voor de Afdeling Rechtspraak van de Raad voor het Rechtsherstel, over het verstrekken van gegevens aan de Commissie tot Bescherming van de Aanspraken van Gedepossedeerden., 1950; 438; 1 stuk
            Zie ook inventarisnummer 445.
          - Stukken betreffende de door H. Albert de Bary en Co. NV aan Lippmann Rosenthal en Co., Sarphatistraat (Liro) uitgeleverde en vervolgens door Liro opgekochte effecten waarvoor bij Liro een zogenaamde Stico-post werd gecreëerd waaruit de commissaris niet-commerciële verenigingen en stichtingen, voor diverse doeleinden kon putten., 1950 - 1952; 439; 1 omslag
            Zie ook inventarisnummers 1430 - 1432
          - Dossier betreffende effecten, aangemeld door de Vermögensverwaltung und Rentenanstalt (VVRA) ten aanzien waarvan een nummerverwisseling bij Lippmann Rosenthal en Co., Sarphatistraat (Liro) had plaats gehad. ten gevolge waarvan door twee gedepossedeerden een aanvraag tot herstel van recht was ingediend., 1950 - 1956; 440; 1 omslag
          - Rapport van de gedelegeerde van de Afdeling Effectenregistratie bij de Liquidatie van Verwaltung Sarphatistraat (LVVS) over de complicaties ontstaan ten gevolge van door Lippmann Rosenthal en Co., Sarphatistraat (Liro) tijdens de bezetting bij de uitlevering van effecten verwisselde nummers., 1951; 441; 1 stuk
          - Brieven van de gedelegeerde van de Afdeling Effectenregistratie bij de Liquidatie van Verwaltung Sarphatistraat (LVVS) betreffende effecten waarvan de verwervingsverklaringen voorzien zijn van een Lippmann-Signaal omdat Lippmann deze effecten buiten de beurs om heeft verkocht., 1951 - 1953; 442; 1 omslag
          - Stukken betreffende de verkoop in de oorlog van bankaandelen door Lippmann II., 1952; 443; 1 omslag
          - Stukken betreffende de werkzaamheden voor de Liquidatie van Verwaltung Sarphatistraat (LVVS) verbonden aan het verstrekken van gegevens over de verkoopopbrengst van effecten., 1952; 444; 1 omslag
          - Stukken betreffende het verstrekken van inlichtingen aan de Commissie tot Bescherming van de Aanspraken van Gedepossedeerden met het oog op te voeren proefprocedures., 1952; 445; 1 omslag
            Zie ook inventarisnummer 438.
          - Stukken betreffende een door de Liquidatie van Verwaltung Sarphatistraat (LVVS) opgesteld schema over de bij deze instelling geboekte verkoopopbrengsten van effecten, waarvoor aan gedepossedeerden rechtsherstel wordt verleend., [1952] - 1954; 446; 1 omslag
          - Dossier betreffende een aanvraag tot herstel van recht met betrekking tot een in het binnenland aangemeld effect dat door Lippmann Rosenthal en Co., Sarphatistraat (Liro) voor rekening van de gedepossedeerde was verkocht in verband met de Beursvoorschriften 1942, onder de door de gedepossedeerde gestelde limiet., 1955 - 1959; 447; 1 omslag
          - Dossier betreffende een tussen twee gedepossedeerden gevoerde procedure over een door de Vermögensverwaltung und Rentenanstalt (VVRA) aangemeld effect dat in opdracht van de eerste gedepossedeerde door Lippmann Rosenthal en Co., Sarphatistraat (Liro) was verkocht., 1956 - 1957; 448; 1 omslag
        - Overige stukken, 2.2.3.2.4
          - Stukken betreffende rechtsherstelprocedures ten behoeve van de door D.H. Reinders geopponeerde effecten die hij in de oorlog had verworven onder andere op schuilnaam bij de Nederlandse Middenstandsbank NV., 1945 - 1968; 449; 1 pak
          - Model-beslissingen van de Afdeling Geschillen, gedrukt., [1945 - 1971]; 450; 1 omslag
          - Overzicht van de voorschriften inzake de verhandeling van certificaten van Amerikaanse effecten tijdens de bezetting., [1945 - 1971]; 451; 1 stuk
          - Opgaven per 13 april 1946 van zowel de aanmelder als de geopponeerde bezitter van gecodeerde effecten in het kader van de effectenregistratie., 3841-3956; 116 pakken
            Netto zwarte lijsten, genummerd op code.
            - 1001 - 1004., 3841
            - 1005 - 1006., 3842
            - 1007 - 1010., 3843
            - 1010., 3844
            - 1011 - 1020., 3845
            - 1022 letter A., 3846
            - 1022 letter B., 3847
            - 1022 letter C., 3848
            - 1022 letter D 1., 3849
            - 1022 letter D 2., 3850
            - 1022 letter E 1., 3851
            - 1022 letter E 2., 3852
            - 1023 - 1024., 3853
            - 1025 letter A - G., 3854
            - 1025 letter H - S., 3855
            - 1026 - 1027., 3856
            - 1028., 3857
            - 1029 - 1036., 3858
            - 1038 - 1047., 3859
            - 1047 - 1054., 3860
            - 1055 deel 1., 3861
            - 1055 deel 2., 3862
            - 1055 deel 3., 3863
            - 1056 - 1057., 3864
            - 1058 letter A - B., 3865
            - 1058 letter C - E., 3866
            - 1058 letter F - H., 3867
            - 1058 letter J - L., 3868
            - 1059 - 1060., 3869
            - 1061 - 1077., 3870
            - 1078 - 1087., 3871
            - 1088 - 1125., 3872
            - 1126 - 1131., 3873
            - 1132 - 1159., 3874
            - 1160 - 1200., 3875
            - 1201 - 1227., 3876
            - 1228 - 1230., 3877
            - 1231 - 1300., 3878
            - 1301 - 1334., 3879
            - 1335., 3880
            - 1336 - 1354., 3881
            - 1355 - 1369., 3882
            - 1370 - 1377., 3883
            - 1378 - 1395., 3884
            - 1396 - 1440., 3885
            - 1441 - 1511., 3886
            - 1512 - 1624., 3887
            - 1625 - 1702., 3888
            - 1703 - 1729., 3889
            - 1730 - 1733., 3890
            - 1734 - 1740., 3891
            - 1741 - 1820., 3892
            - 1821 deel 1., 3893
            - 1821 deel 2., 3894
            - 1821 deel 3., 3895
            - 1821 deel 4., 3896
            - 1821 deel 5., 3897
            - 1822 - 1839., 3898
            - 1840 - 1866., 3899
            - 1867 - 1890., 3900
            - 1891 - 1918., 3901
            - 1919., 3902
            - 1920 - 1931., 3903
            - 1932., 3904
            - 1933 - 1934., 3905
            - 1935., 3906
            - 1936 - 1966., 3907
            - 1967 - 1968., 3908
            - 1969 - 1999., 3909
            - 2000 - 2032., 3910
            - 2033 - 2034., 3911
            - 2035 - 2059., 3912
            - 2060 - 2080., 3913
            - 2081 - 2114., 3914
            - 2115 - 2139., 3915
            - 2140 - 2177., 3916
            - 2178 - 2217., 3917
            - 2218 - 2255., 3918
            - 2256 - 2315., 3919
            - 2316., 3920
            - 2317 letter A - E., 3921
            - 2317 letter F - J., 3922
            - 2318 - 2340., 3923
            - 2341 - 2359., 3924
            - 2360 - 2434., 3925
            - 2435 - 2469., 3926
            - 2470 - 2539., 3927
            - 2540 - 2611., 3928
            - 2612 - 2620., 3929
            - 2622 - 2710., 3930
            - 2715 - 2765., 3931
            - 2766 - 3099., 3932
            - 3105 - 3275., 3933
            - 3276 - 3363., 3934
            - 3364 deel 1., 3935
            - 3364 deel 2., 3936
            - 3364 deel 3., 3937
            - 3364 deel 4., 3938
            - 3365 - 3734., 3939
            - 3735 - 3999., 3940
            - 4001 - 5014., 3941
            - 5015 - 5039., 3942
            - 5040 - 5069., 3943
            - 5070 - 5129., 3944
            - 5130 - 5185., 3945
            - 5186 - 5239., 3946
            - 5240 - 5289., 3947
            - 5290 - 5395., 3948
            - 5396 - 5450., 3949
            - 5451 - 5471., 3950
            - 5472 - 5480., 3951
            - 5481 - 5489., 3952
            - 5490 - 5669., 3953
            - 5670 - 5787., 3954
            - 5788 - 5793., 3955
            - 5794 - 5828., 3956
          - Beslissingen van de Afdeling Rechtspraak van de Raad voor het Rechtsherstel in geschilzaken., 1948 - 1951; 452; 1 pak
            Bescheiden zijn van plaatsvervangend lid J. Cleveringa.
          - Vonnis van de arrondissementsrechtbank te Amsterdam over een regresvordering, ingesteld door een bij beslissing van de afdeling uitgewonnen tegenwoordige bezitter, afschrift., [1949]; 453; 1 stuk
          - Stukken betreffende tijdens de oorlog door de Nederlandse Bank afgegeven algemene en bijzondere deviezenvergunningnummers voor de verkoop van certificaten van Amerikaanse effecten., [1950] - 1953; 454; 1 omslag
          - Stukken betreffende het rechtsherstel ten aanzien van in de oorlog ingeleverde en omgewisselde effecten., 1950 - 1955; 455; 1 omslag